【裁判字號】    96,訴,1833
【裁判日期】    970213
【裁判案由】    違反毒品危害防制條例
【裁判全文】
臺灣臺南地方法院刑事判決              96年度訴字第1833號
公  訴  人  臺灣臺南地方法院檢察署檢察官
被      告  乙○○
                    另案於台灣台南監獄台南分監執行中
上列被告因違反毒品危害防制條例案件，經檢察官提起公訴（96
年度毒偵字第3282號），被告就犯罪事實為有罪之陳述，本院合
議庭裁定進行簡式審判程序，判決如下：
    主  文
乙○○施用第一級毒品，累犯，處有期徒刑拾月。
    事  實
一、乙○○前因施用毒品，經台灣高等法院台南分院裁定送勒戒
    處所觀察、勒戒，因有繼續施用毒品傾向，再經該院裁定送
    戒治處所施以強制戒治，於民國（下同）89年8月14日執行
    完畢釋放，並為台灣高等法院台南分院於89年9月26日以87
    年度上訴字第909號為免刑判決確定。嗣因再施用毒品，除
    為本院91年度毒聲字第2066號裁定令入戒治施以強制戒治外
    ，另經本院92年度訴字第3號判處有期徒刑7月確定，上開強
    制戒治於92年12月1日執行完畢，所處7月有期徒刑自93年12
    月2日起執行至93年7月1日期滿。被告復於94年間再因施用
    毒品為本院94年度訴字第739號判處有期徒刑1年確定，於95
    年10月17日假釋出監，所餘刑期付保護管束，於96年1月17
    日保護管束期滿，未經撤銷假釋視為執行完畢。被告另因詐
    欺罪為本院95年度簡字第477號判處有期徒刑5月確定，甫於
    96年6月23日執行完畢。
二、詎被告不知悔改，未戒除施用毒品惡習，再基於施用第一級
    毒品海洛因之犯意，於96年10月17日上午8時許，在台南市
    安平區○○路天后宮廁所內，以針筒注射之方式，施用第一
    級毒品海洛因一次，嗣於96年10月17日下午1時許，在台南
    市○○區○○路38號前，為警發現其為毒品人口，對其採尿
    送驗結果，呈嗎啡陽性反應，因而查獲上情。
三、案經台南市警察局第四分局報告台灣台南地方法院檢察署檢
    察官偵查起訴。
    理  由
一、本案被告乙○○所犯上開施用第一級毒品之罪，並非死刑、
    無期徒刑或最輕本刑有期徒刑三年以上之罪，亦非高等法院
    管轄第一審案件，被告就被訴事實為有罪之陳述，經告知被
    告簡式審判程序之旨，並聽取檢察官、被告之意見後，本院
    合議庭裁定進行簡式審判程序，是本案之證據調查，依刑事
    訴訟法第273條之2規定，不受同法第159條第1項、第161條
    之2、第161條之3、第163條之1及第164條至第170條規定之
    限制，合先說明。
二、上揭事實，業據被告乙○○於警詢與本院審理時坦承不諱，
    並有台南市警察局第四分局送驗尿液年籍對照表、詮昕科技
    股份有限公司以酵素免疫分析法（EIA）篩檢，再以氣相層
    析質譜儀（GC/MS）確認之檢驗報告各一紙附卷可佐，被告
    施用毒品犯行，洵堪認定。
三、按觀察、勒戒或強制戒治執行完畢釋放後，五年以內再犯毒
    品危害防制條例第10條之罪者，檢察官應依法追訴，同條例
    第23條第2項定有明文。經查，被告前因施用毒品，經台灣
    高等法院台南分院裁定送勒戒處所觀察、勒戒，因有繼續施
    用毒品傾向，再經該院裁定送戒治處所施以強制戒治，於89
    年8月14日執行完畢釋放，為台灣高等法院台南分院於89 年
    9月26日以87年度上訴字第909號為免刑判決確定。嗣因再施
    用毒品，為本院91年度毒聲字第2066號裁定令入戒治施以強
    制戒治，於92年12月1日執行完畢，有台灣高等法院被告前
    案紀錄表附卷可稽，並經調閱本院91年毒聲字第2066號裁定
    、92年度訴字第3號確定判決核閱無訛。被告於強治戒治執
    行完畢後，五年內再犯本件施用第一級毒品罪，揆之上述規
    定，應依法追訴、審理。
四、次按海洛因係毒品危害防制條例第2條第2項第1款所明定之
    第一級毒品，禁止非法持有及施用。核被告前開所為，係犯
    毒品危害防制條例第10條第1項之施用第一級毒品罪。被告
    於施用前持有海洛因之低度行為，應為施用之高度行為所吸
    收，不另論罪。經查，被告前因施用第一級毒品，先後為本
    院92年度訴字第3號、94年度訴字第739號分別判處有期徒刑
    7月與1年確定，前者自93年12月2日起執行至93年7月1日期
    滿，後者自94年9月5日起執行至95年10月17日假釋出監，所
    餘刑期付保護管束，於96年1月17日保護管束期滿，未經撤
    銷假釋視為執行完畢。被告另因詐欺罪為本院95年度簡字第
    477號判處有期徒刑5月確定，甫於96年6月23日執行完畢，
    被告於五年內故意再犯本件有期徒刑以上之施用第一級毒品
    罪，為累犯，應依刑法第47條第1項之規定加重其刑。審酌
    被告前曾因施用毒品經強制戒治執行完畢，猶不思戒絕革除
    惡習，顯未因強制戒治之治療處分記取教訓，其戒癮之意志
    力甚為薄弱，復審酌其犯後坦承犯行，態度良好，其施用毒
    品在性質上屬自我戕害身心健康之行為，對社會大眾尚不致
    造成重大危害暨其犯罪動機、目的、手段等情狀，爰量處如
    主文所示之刑。
五、據上論結，應依刑事訴訟法第273條之1第1項、第299條第1
    項前段，毒品危害防制條例第10條第1項，刑法11條前段、
    第47條第1項，判決如主文。
本案經檢察官甲○○到庭執行職務
中    華    民    國    97    年    2     月    13    日
                  刑事第五庭    法  官  林逸梅
以上正本證明與原本無異
如不服本判決應於收受本判決之日起10日內向本院提出上訴書狀
，並應敘述具體理由。如未敘述上訴理由者，應於上訴期間屆滿
後20日內向本院補提理由書狀（均須按他造當事人之人數附繕本
）「切勿逕送上級法院」。
                                書記官  葉仲文
中    華    民    國    97    年    2     月    14    日
附錄本件論罪科刑法條：
毒品危害防制條例第10條第1項
施用第一級毒品者，處6月以上5年以下有期徒刑。


司法院資訊處製作；財團法人民間司法改革基金會備份。
